Inventaris van de particuliere notulen en rapporten van de Gedeputeerden van Rotterdam ter dagvaart in de vergaderingen van de Staten van Holland en West-Friesland, 1647-1741
Nationaal Archief, Den Haag
Dagvaarten en Besognes van de Stemhebbende Steden Rotterdam
Dagvaarten Rotterdam
1647-1741
3530
0.50 meter; 10 inventarisnummers.
Geschreven documenten in 17e eeuws schrift
Nationaal Archief, Den Haag
Gedeputeerden van Rotterdam
Het archief bevat kladnotulen van vergaderingen van de Staten van Holland en van besognevergaderingen gemaakt door de burgemeesters van Rotterdam Willem van der Aa in 1647-1672 en Nicolaas Deynoot in 1724-1741.
Archiefvorming
Geschiedenis van het archiefbeheer
De verwerving van het archief
De rechtstitel is (nog) onbekend.
Inhoud en structuur van het archief
3.01
Inhoud
Het archief is een aanvulling op de archieven van de Staten van Holland en West-Friesland en van Gecommitteerde Raden in het Zuiderkwartier en op daarmee samenhangende archieven, 1572-1795.
Aanwijzingen voor de gebruiker
Openbaarheidsbeperkingen
Volledig openbaar.
Materiële beperkingen
Aanvraaginstructie
Openbare archiefstukken kunnen online worden aangevraagd en gereserveerd. U kunt dit ook via de terminals in de studiezaal van het Nationaal Archief doen. Om te kunnen reserveren dient u de volgende stappen te volgen:
U maakt een profiel aan op www.gahetna.nl, en logt vervolgens in
Via de archiefinventaris (alleen de beschrijvingen met rode nummers) selecteert u het gewenste archiefstuk door op de knop 'Reserveren' te klikken
In het volgende scherm geeft u aan op welke dag u het archiefstuk wilt inzien
Indien u zich bevindt in de studiezaal en een tafelnummer heeft ontvangen kunt u dit nummer vermelden. Als u geen tafelnummer heeft kunt u tafelnummer 777 laten staan
Vervolgens bevestigt u uw reservering door deze te versturen.
Verwant materiaal
Beschikbaarheid van kopieën
Verwante archieven
3.01.05
3.01.04.01
3.01.08.02
3.01.08.03
3.01.08.04
3.01.08.05
3.01.04.06
3.01.08.07
3.01.08.08
3.01.08.09
3.01.08.10
3.01.08.11
3.01.08.12
Beschrijving van de series en archiefbestanddelen
- Notulen van vergaderingen van de Staten van Holland en van besognevergaderingen gemaakt door Willem van der Aa, burgemeester van Rotterdam, klad, 1647-1672; 1-9; 9 omslagen
  Per jaar is slechts een klein aantal notulen aanwezig.
  - 1647, 1649-1654, 1
  - 1655-1656, 1661, 2
  - 1663-1664, 3
  - 1665-1666, 4
  - 1667-1669, 5
  - 1649-1650, 1655-1656, 1667-1669, 6
  - 1670 februari 5 - 1671 november 24, 7
  - 1671 november 25 - 1672 april 12, 8
  - 1672, 9
- Klad-notulen van vergaderingen van de Staten van Holland, gemaakt door Nicolaas Deynoot, burgemeester van Rotterdam1724, 1728-1735, 1737-1741, 10; 1 pak
  Per jaar slechts een klein aantal notulen aanwezig.